【裁判字號】    91,簡上,178
【裁判日期】    920613
【裁判案由】    竊盜
【裁判全文】
臺灣桃園地方法院刑事判決                        九十一年度簡上字第一七八號
    上訴人  臺灣桃園地方法院檢察署檢察官
    上訴人
    即被告  甲○○
右列被告因竊盜案件，經檢察官聲請簡易判決處刑（九十一年度偵字第一一０二三號
），經本院中壢簡易庭於九十一年十一月六日以九十一年度壢簡字第八０九號為第一
審簡易判決，上訴人不服，提起上訴，並經臺灣桃園地方法院檢察署（九十一年度偵
字第二０七三五號、九十二年度偵字第七０八一號）及臺灣臺中地方法院檢察署（九
十二年度偵字第七九六七號）移
    主  文
原判決撤銷。
甲○○連續竊盜，累犯，處有期徒刑陸月，如易科罰金以參佰元折算壹日。
    事  實
一、甲○○前於民國（下同）八十四年間因煙毒等案件，先後經本院判處徒刑三年四
    月、五月，並定其應執行有期徒刑三年六月確定，自八十四年四月二十日起入監
    執行，至八十五年八月七日假釋出監，於八十七年五月十七日保護管束期滿視為
    執行完畢，竟仍不知悛悔，復基於意圖為自己不法所有之概括犯意，先後於：
    （一）九十一年六月六日九時五十五分許，在桃園縣龍潭鄉○○路與龍興路口處
          ，徒手竊得林愛金所有置放在其皮包內之摩托羅拉牌Ｖ８０８８型之行動
          電話乙支。嗣於同日十時五分許，經警在上址處查獲上情，並扣得上開行
          動電話乙支（業據林愛金領回）。
    （二）九十一年十月二日八時五十分許，在桃園縣桃園市○○○街二二之一號前
          ，徒手竊得乙○所有置放在其皮包內之摩托羅拉牌之行動電話乙支（手機
          序號：４４８８３５─２１─８１１７４７─０）。嗣經乙○發覺上情而
          大叫時，甲○○即行逃逸上開現場，始經巡邏警員在三十公尺外之桃園縣
          桃園市○○路○段三一七之九十號前逮捕甲○○本人到案，扣得上開行動
          電話乙支（業據乙○領回）。
    （三）自九十二年四月十一日九時三十分起至同日十二時許，在桃園縣龜山鄉○○街五號「長庚紀念醫院」之電梯內，先後徒手竊得丁○○、丙○○及潘
          琴惠三人所有置放在其等皮包內之諾基亞牌之行動電話乙支（手機序號：
          ３５０７７９─３０─７４１３９６─８）及摩托羅拉牌之行動電話二支
          （手機序號：４４８９５４─１８─５１７３１８─２及４４８８３５─
          １８─０４６７７４─７）。嗣於同日十二時二十分許，經警在上開醫院
          內查獲上情，並扣得上開行動電話計三支（分別業據丁○○、丙○○及潘
          琴惠三人領回）。
    （四）自九十二年四月十三日十一時起至同日十二時十分許（按當時正值台中大
          甲鎮瀾宮「媽祖出巡進香」活動期間），在台中縣大甲鎮鎮○街停車場內
          ，先後徒手竊得蘇秋蘭、柯洪月英、林春枝、陳真娥及謝佩宜五人所有置
          放在其等皮包內之摩托羅拉牌之行動電話三支（手機序號：４４９２８１
          ─５７─３７３８１７─０、３５０６５１─２０─０１５９６２─８、
          ４４９１７５─２１─７５７９８６─０）、國際牌之行動電話乙支（手
          機序號：３５０７０１─９８─００３９５７─１）及宏碁牌之行動電話
          乙支（手機序號：４４９２８９─６３─８２５１７７─０）。嗣於同日
          十二時二十分許，經警在上開停車場內查獲上情，並扣得上開行動電話計
          五支（分別業據蘇秋蘭、柯洪月英、林春枝、陳真娥及謝佩宜五人領回）
          。
二、案經桃園縣警察局桃園分局報請臺灣桃園地方法院檢察署檢察官聲請簡易判決處
    刑及臺灣桃園地方法院檢察署、臺灣臺中地方法院檢察署移送併案審理。
    理  由
一、右揭事實業據被告甲○○迭次於警、偵訊中及本院審理時坦承不諱，核與被害人
    林愛金、乙○、蘇秋蘭、柯洪月英、林春枝、陳真娥、謝佩宜、丁○○、丙○○
    及潘琴惠十人分別於警訊中及本院審理時證述之情節，均相符合，復有扣案之被
    害人林春枝遭竊上開摩托羅拉牌之行動電話乙支（手機序號：４４９１７５─２
    １─７５７９８６─０，尚未據被害人林春枝領回）、業據被害人林愛金、乙○
    、蘇秋蘭、柯洪月英、陳真娥、謝佩宜、丁○○、丙○○及潘琴惠九人分別領回
    扣案之上開行動電話各乙支之贓物（領據）認領保管單各乙紙及右揭事實一、（
    三）、（四）部分所扣得上開行動電話之照片各乙份，在卷可稽，足堪認定。被
    告犯行已臻明確，應予依法論科。
二、核被告右揭事實一、（一）至（四）所為，均係犯刑法第三百二十條第一項之竊
    盜罪。臺灣桃園地方法院檢察署（即上開九十一年度偵字第二０七三五號、九十
    二年度偵字第七０八一號）及臺灣臺中地方法院檢察署移送併案審理部分（即上
    開九十二年度偵字第七九六七號案件），雖未據公訴人一併對之聲請本院中壢簡
    易庭簡易判決處刑為之，惟因此移送併案審理部分與公訴人原起訴部分間，有連
    續犯之裁判上一罪關係，依刑事訴訟法第二百六十七條之規定，應併為公訴人原
    起訴部分效力所及，本院自應併予審理，合先敘明。被告先後多次竊盜行為，其
    時間緊接，所犯構成要件相同，顯係基於概括犯意所為，為連續犯，應依刑法第
    五十六條之規定均論以一罪，並加重其刑。又被告前於八十四年間因煙毒等案件
    ，先後經本院判處徒刑三年四月、五月，並定其應執行有期徒刑三年六月確定，
    自八十四年四月二十日起入監執行，至八十五年八月七日假釋出監，於八十七年
    五月十七日保護管束期滿視為執行完畢，此有臺灣高等法院被告全國前案紀錄表
    乙份可佐，其復於五年內再犯有期徒刑以上之上開各罪，為累犯，應依刑法第四
    十七條之規定加重其刑，並依法遞加重之。第一審簡易判決認被告右揭事實一、
    （一）所為，係犯刑法第三百二十條第一項之竊盜罪，再依累犯之規定，處被告
    拘役五十九日，並准以三百元折算乙日易科罰金，固非無見，惟本件被告除右揭
    事實一、（一）之竊盜行為外，另有臺灣桃園地方法院檢察署及臺灣臺中地方法
    院檢察署移送併案即右揭事實一、（二）至（四）之竊盜行為，並經本院認定明
    確，有如上述，則第一審簡易判決時未能審理及此，自有違誤之處，要屬無可維
    持。綜上所述，本件被告對第一審簡易判決提起上訴云云，揆諸上述，雖無理由
    ，惟第一審簡易判決既有上述違誤之處，自仍無維持之可能，應予撤銷，並自為
    判決。爰審酌被告前曾受有期徒刑之執行完畢，竟仍不知悛悔，復於其後五年內
    ，先後再犯上開竊盜犯行多次，不僅損及被害人林愛金、乙○、蘇秋蘭、柯洪月
    英、林春枝、陳真娥、謝佩宜、丁○○、丙○○及潘琴惠十人之權益，亦嚴重破
    壞社會上之財產安全及被告犯罪後之態度等一切情狀，量處如主文所示之刑，並
    諭知易科罰金之折算標準，以資儆懲。
據上論斷，應依刑事訴訟法第四百五十一條之一第三項、第三百六十九條第一項前段
、第三百六十四條、第二百九十九條第一項前段，刑法第五十六條、第三百二十條第
一項、第四十七條、第四十一條第一項前段，罰金罰鍰提高標準條例第一條前段、第
二條，判決如主文。
本案經檢察官柯怡如到庭執行職務。
中      華      民      國    九十二    年  六    月       十三       日
                          臺灣桃園地方法院刑事第四庭
                              審判長  法  官  陳世宗
              法  官  邱滋杉
                                      法  官  林晏鵬
右正本證明與原本無異。
不得上訴。
                                      書記官  陳青瑜
中      華      民      國    九十二    年  六    月       十六      日
附論罪科刑依據之法條：刑法第三百二十條
中華民國刑法第三百二十條
 (普通竊盜罪、竊佔罪)
意圖為自己或第三人不法之所有，而竊取他人之動產者，為竊盜罪，處五
年以下有期徒刑、拘役或五百元以下罰金。
意圖為自己或第三人不法之利益，而竊佔他人之不動產者，依前項之規定
處斷。
前二項之未遂犯罰之。


司法院資訊處製作；財團法人民間司法改革基金會備份。
